【裁判字號】    90,易,923
【裁判日期】    900627
【裁判案由】    著作權法
【裁判全文】
臺灣板橋地方法院刑事判決                            九十年度易字第九二三號
    公  訴  人  臺灣板橋地方法院檢察署檢察官
    被      告  丙○○
右列被告因違反著作權法案件，經檢察官提起公訴（九十年度偵字第二○八六號），
本院判決如左：
    主  文
丙○○明知為侵害著作權之物意圖散布而陳列，處有期徒刑月，如易科罰金以佰
元折算壹日，扣案之盜版「江蕙臺灣紅歌」音樂光碟拾伍片沒收。
    事  實
一、丙○○明知綽號「東東」之成年男子設在臺北縣林口鄉○○路與竹林路口廣場夜
    市之攤位上所擺放之「江蕙臺灣紅歌」唱片光碟，其內所含之歌曲均係未經享有
    各該歌曲錄音著作權之大信股份有限公司（以下簡稱「大信公司」）授權所擅自
    燒錄、侵害著作權之重製物，竟基於營利之犯意聯絡，於民國九十年一月十日晚
    間八時二十分許起，為「東東」在前開攤位上看顧，共同意圖散布而陳列該盜版
    光碟於攤位上，欲以每片五十元之價格販售牟利，而侵害大信公司前開錄音著作
    權。嗣丙○○於同日晚間九時十五分許，為大信公司之市場調查員乙○○會同警
    員甲○○、丁○○當場查獲，並扣得盜版之「江蕙臺灣紅歌」音樂光碟十五片。
二、案經著作權人大信公司訴由臺北縣警察局新莊分局報請臺灣板橋地方法院檢察署
    檢察官偵查起訴。
    理  由
一、訊據被告丙○○就伊於前揭時、地在攤位前被警查獲，並扣得陳列在攤位上之十
    五片盜版「江蕙臺灣紅歌」音樂光碟等情，固不諱言，然矢口否認犯罪，辯稱：
    伊於前開時、地向設攤之男子「東東」購買巫啟賢、張惠妹之專輯各兩片，正閒
    聊之際，疏未注意「東東」見警前來已先趁隙逃離，仍留滯於攤位左側，始被誤
    為攤主被捕，實未受僱或自行在攤位上販賣，扣案之音樂光碟亦非伊所有云云。
    經查：
  (一)右揭事實業據告訴人大信公司之代理人戊○○指訴綦詳，而查獲之情節亦據在場
    之大信公司市場調查員乙○○及警員甲○○、丁○○到庭證實，並有「江蕙臺灣
    紅歌」音樂光碟十五片扣案，暨現場照片四幀、正版「江蕙台灣紅歌」音樂光碟
    一片及合約書影本二紙在卷可稽；而扣案之十五片音樂光碟均係膠袋包裝，其封
    面無任何出品、發行公司之記載，版面配置及人物圖樣則與正版相似，其所內燒
    錄之歌曲經播放結果，確與正版無異等情，業經本院勘驗屬實；參照前開相片所
    示，現場攤位上標示其售價僅五十元，與正版光碟每片約三百二十元之零售市價
    差距甚遠，可見查扣之十五片「江蕙臺灣紅歌」音樂光碟均係盜版之重製物。
  (二)案發處擺有多片盜版「江蕙臺灣紅歌」音樂光碟之攤位係被告一人獨自顧攤販賣
    ，當警員甲○○、丁○○分由前後包抄時，被告手中猶持唱片欲販售予客人，於
    查後未表示老闆係綽號「東東」之男子，嗣有某男子靠過來詢問何事，原未站立
    於攤位內等情，業據證人乙○○陳明，核與警員甲○○、丁○○所證情節相符；
    而該攤位內果有另一男子「東東」看顧，理當與被告同未發覺，併遭著便服、前
    後包夾之警員圍捕，焉能獨自趁隙逃逸；參以被告供稱：「我知道攤位上被扣案
    的CD是盜版的，因為我常常買，因為比正版的唱片便宜很多，：：（對證人邱 (
    細雙)所言有何意見？）被告答我沒有意見」、「我去的時候有客人來買片子，
    多少也一定有賣出幾片，但賣出何片子我不知道，我看見他一片賣五十元」、「
    （老闆係何人？）老闆是東東，我只是幫他賣而已，：：扣案的CD是東東的，我
    去買的時侯每片賣五十元，當天我沒有注意到東東賣出幾片，十分鐘他有賣掉，
    但我不知道賣掉幾片，：：（對警訊、偵查及本院歷次訊問中所說的話有無意見
    ？）我所言都實在，：：一片只有賣五十元。」（見本院九十年三月二十九日、
    同年四月二十五日訊問筆錄及同年六月十三日審判筆錄），可見案發當晚查獲前
    在陳列有扣案盜版光碟之攤位上顧攤者僅被告一人，「東東」之男子並不在攤位
    上，則被告既知攤上「東東」所陳列之「江蕙臺灣紅歌」音樂光碟係盜版，仍為
    「東東」看顧，自與有侵害他人著作權之共同犯意聯絡。惟甲○○、丁○○均稱
    渠未看見被告已賣出唱片，乙○○則未證稱伊看見被告賣出何種唱片，尚難遽認
    被告已售出盜版之「江蕙台灣紅歌」音樂光碟。
  綜上所述，被告所辯無非卸責之詞，不足採信。是本件事證已臻明確，被告之犯行
  堪以認定，自應依法論科。
二、核被告所為係犯著作權法第九十三條第三款以明知為侵害著作權之物意圖散布而
    陳列罪，其與綽號「東東」之成年男子有犯意聯絡，並分擔構成要件行為，為實
    行共同正犯。茲被告無犯罪前科，有臺灣高法院檢察署刑案紀錄簡覆表可佐；爰
    審酌其素行、犯罪之動機、目的、手段、所生危害暨犯後態度等一切情狀，量處
    如主文所示之刑，並諭知易科罰金之折算標準，資以懲儆。扣案之盜版「江蕙臺
    灣紅歌」音樂光碟十五片係共犯「東東」所有供侵害他人著作權所用之物，應依
    法宣告沒收。
據上論斷，應依刑事訴訟法第二百九十九條第一項前段，著作權法第九十三條第三款
、刑法第十一條前段、第二十八條、修正後第四十一條第一項前段、第三十八條第一
項第二款，罰金罰鍰提高標準條例第二條前段，判決如主文。
本案經檢察官蔡宏展到庭執行職務
中      華      民      國    九十      年      六      月    二十七    日
                                      臺灣板橋地方法院刑事第五庭
                                          法  官 周建興
右正本證明與原本無異。
如不服本判決，應於判決送達後十日內，向本院提出上訴狀。
                                          書記官 許清秋
中      華      民      國    九十      年      六      月    二十七    日


司法院資訊處製作；財團法人民間司法改革基金會備份。
